【裁判字號】    90,上易,1537
【裁判日期】    900822
【裁判案由】    竊盜
【裁判全文】
臺灣高等法院臺中分院刑事判決          民國九十年度上易字第一五三七號
    上  訴  人
    即  被  告  甲○○
    選任辯護人  楊玉珍
右上訴人因竊盜案件，不服臺灣南投地方法院中華民國九十年六月七日第一審判決（
民國九十年度易字第三二九號，起訴案號：臺灣南投地方法院檢察署民國九十年度偵
字第一二二五號），提起上訴，本院判決如左：
    主    文
原判決撤銷。
甲○○無罪。
    理    由
一、公訴意旨稱：被告甲○○於民國九十年二月十日十六時二十分許，意圖為自己不
    法之所有，在南投縣信義鄉○○段一七三六號山地保留地內，徒手盜拔丙○○所
    種植之桃樹幼苗乙棵時，適為路經該處之丁○○發現，並予以勸告不可拔取他人
    辛苦所種植之桃樹，甲○○見狀即將桃樹幼苗丟棄於路旁後逃逸。因認被告涉有
    刑法第三百二十條第一項之竊盜罪嫌。
二、訊據上訴人即被告固供承有於前開時地與丁○○相遇，惟否認有竊取該棵桃樹幼
    苗之事，辯稱：當時是因裝接至田裡之水管漏水而前去整修，丁○○開車從路的
    上方下來，看到被告水管的水漏流滿地，與被告產生口角，才指被告竊取桃樹幼
    苗等語。查本件告訴人丙○○雖指被告竊取其所種植於上開地號內之桃樹幼苗一
    棵，然其又稱係事後由其妹婿即證人丁○○之轉告而得知云云，則被告究有無竊
    取該桃樹幼苗，告訴人應僅係聽聞而已，其非在場目睹已無置疑。次查證人丁○○於警訊及偵查中均證稱：「我當時在一０四Ｋ那塊保留地上做水電，要回家開
    車下來時，即工寮約五十公尺處看見甲○○在丙○○的保留地內拔桃樹苗，我有
    向甲○○說歐巴桑，人家辛苦栽種之桃樹為何拔取，甲○○就將桃樹丟棄在石頭
    縫處，然後就無意的離去：：：」（偵查卷七頁反面、十八頁），但於原審及本
    院審理時則改稱：「我沒有當場看到被告偷，是我從山上下來時，有看到被告手
    上已拿了一棵桃樹幼苗，我叫她歐巴桑，告訴她不可拔別人的桃樹幼苗，她就把
    幼苗丟掉」等語（原審卷二四頁、本院卷三十五頁），該證人前所供係目睹被告
    正在竊取桃樹苗，後所供則為未見被告為竊取行為，僅係看見被告手上拿著桃樹
    苗，其前後所供顯不相同，是其證言已非無瑕疵，實難予遽信，此外現場又無其
    他第三人目擊，被告復始終否認有行竊之事，自不能僅憑丁○○有瑕疵之證詞，
    作為被告犯罪之證據，乃原審未察，予被告論科，顯有未洽，被告上訴否認犯罪
    ，指摘原判決不當，為可採取，應由本院將原判決撤銷，另以被告犯罪不能證明
    ，改予諭知無罪之判決。
三、據上論斷，應依刑事訴訟法第三百六十九條第一項前段、第三百六十四條、第三
    百零一條第一項前段，判決如主文。
本案經檢察官乙○○到庭執行職務。
中      華      民      國      九十     年       八      月    二十二  日
                                    臺灣高等法院臺中分院刑事第二庭
                                          審判長法  官  羅  禮  政
                                                法  官  蔡  聰  明
                                                法  官  陳  欣  安
右正本證明與原本無異。
不得上訴。
                                                書記官  紀  美  鈺
中      華      民      國      九十     年       八      月    二十三  日
                                                                        Ｋ


司法院資訊處製作；財團法人民間司法改革基金會備份。
